臺灣桃園地方法院刑事判決　　　93年度易字第765號
公　訴　人　臺灣桃園地方法院檢察署檢察官
被　　　告　乙○○○
選任辯護人　甲○○律師
上被告因詐欺案件，經檢察官提起公訴（93年度偵緝字第32 3
號），被告就被訴事實為有罪之陳述，經本院合議庭裁定由受命
法官獨任進行簡式審判程序，判決如下：
    主      文
乙○○○連續意圖為自己不法之所有，以詐術使人將本人之物交
付，處有期徒刑陸月，如易科罰金，以佰元折算壹日。
    事      實
一、乙○○○先於(1)民國八十七年十二月十日，邀丙○○加入由
    其姊朱許秋桂擔任會首之合會，連同會首共計五十四會，丙○○加入一會，每會每月會款新臺幣（下同）一萬元，於每
    月十日晚上七時在桃園縣平鎮市○○路○○段三七五巷二弄
    六之一號朱許秋桂住處開標，採內標制；(2)復於八十八年六
    月二十五日，邀丁○○加入由朱許秋桂擔任會首之合會，連
    同會首共計四十四會，丁○○加入二會，每會每月會款一萬
    元，於每月二十五日晚上七時在前開朱許秋桂住處開標採內
    標制，均約定首會由會首取得；丙○○、丁○○二人均委由
    乙○○○代為投標及繳納會款。詎乙○○○於上開合會會期
    進行中，竟因本身其他債務問題致生資金短缺，即基於意圖
    為自己不法所有之概括犯意，分別於八十九年二月十日（即
    (1)之第十四會）、同年月二十五日（即(2)之第八會、）同年
    六月二十五日（即(2)之第十二會），未得丙○○、丁○○之
    同意，連續以電話向朱許秋桂詐稱丙○○、丁○○二人分別
    欲以二千五百元、二千七百元、二千五百元等金額標取，致
    使上開合會之活會會員陷於錯誤，誤以為丙○○、丁○○確
    實得標，而先後各別交付上開合會之活會會款予朱許秋桂後
    ，轉交乙○○○收受，合計乙○○○詐得七十八萬零五百元
    （【54-14-1 】*7500 ；【44-8-1】*7300 ；【44-1
    2-1 】*750 0；+ + ＝780500）。嗣因丙○○、丁○○向朱許秋桂主張係活會而為朱許秋桂否認時，始報警循線
    查獲。
二、案經丙○○、丁○○訴請臺灣桃園地方法院檢察署檢察官偵
    查起訴，嗣經本院合議庭裁定由受命法官獨任進行簡式審判
    程序。
    理  由
一、上揭事實業據被告乙○○○迭次於偵查中及本院審理時坦承
    不諱，核與告訴人丙○○、丁○○於偵查、本院審理時指訴
    之情節符合，復有上開合會之會單，在卷可稽，應堪認定。
    被告上開犯行已臻明確，應予依法論科。
二、核被告所為，係犯刑法第三百三十九條第一項之詐欺取財罪
    。被告先後三次犯行，均係以一行為同時向多數之活會會員
    詐欺會款，而同時侵害多數活會會員之財產法益，有一行為
    而觸犯數罪名之想像競合關係，均為想像競合犯，應依刑法
    第五十五條之規定，均從一重處斷。被告先後三次詐欺取財
    之行為，其時間緊接，所犯構成要件相同，顯係基於概括犯
    意所為，為連續犯，應依刑法第五十六條之規定論以一罪，
    並加重其刑。爰審酌被告於右揭時、地因其個人債務問題，
    即先後向上開活會會員詐得計七十八萬五百元之會款，衡其
    上開犯罪之目的、手段、冒標次數及詐得金額，危害人數，
    及被告迄今仍未能與債權人達成民事和解或清償全部債務及
    被告犯罪後之態度等一切情狀，量處如主文所示之刑，並諭
    知易科罰金之折算標準，以示懲儆。
據上論斷，應依刑事訴訟法第二百七十三條之一第一項、第二百
九十九條第一項前段、刑法第五十六條、第三百三十九條第一項
、第五十五條、第四十一條第一項前段，，罰金罰鍰提高標準條
例第一條前段、第二項，判決如主文。
本案經檢察官李山明到庭執行職務
中華民國　　九十三　　年　　十二　　月　　三十一　　日
                            臺灣桃園地方法院刑事第一庭
                                    法  官    朱美璘
上正本證明與原本無異
如不服本判決書應於送達後十日內向本院提出上訴狀
                                    書記官    楊鳳滿
中華民國　　九十三　　年　　十二　　月　　三十一　　日
附錄本案論罪科刑法條：
中華民國刑法第三百三十九條(普通詐欺罪)
意圖為自己或第三人不法之所有，以詐術使人將本人或第三人之
物交付者，處五年以下有期徒刑、拘役或科或併科一千元以下罰
金。
以前項方法得財產上不法之利益或使第三人得之者，亦同。
前二項之未遂犯罰之。
